【裁判字號】    98,訴,1569
【裁判日期】    980619
【裁判案由】    毒品危害防制條例
【裁判全文】
臺灣板橋地方法院刑事判決              98年度訴字第1569號
公  訴  人  臺灣板橋地方法院檢察署檢察官
被      告  甲○○
                    （另案於臺灣宜蘭監獄執行，現暫寄押於
                    臺灣臺北監獄臺北分監執行中）
上列被告因違反毒品危害防制條例案件，經檢察官提起公訴（98
 年度毒偵字第1549號），被告於準備程序中就被訴事實為有罪
之陳述，經本院合議庭裁定改以簡式審判程序審理，判決如下：
    主  文
甲○○施用第一級毒品，累犯，處有期徒刑拾月，扣案含海洛因
成分之殘渣袋壹個沒收銷燬之；又施用第二級毒品，累犯，處有
期徒刑陸月。應執行有期徒刑壹年貳月，扣案含海洛因成分之殘
渣袋壹個沒收銷燬之。
    事  實
一、甲○○前於民國93年間施用毒品案件，經本院以93年度毒聲
    字第1041號裁定送觀察、勒戒，因認有繼續施用毒品傾向，
    再由本院以93年度毒聲字第1648號裁定令入戒治處所施以強
    制戒治，因其成效經評定為合格，而於94年5 月19日停止處
    分出所，並經臺灣板橋地方法院檢察署檢察官於94年6 月6
    日以94年度戒毒偵字第209 號為不起訴處分確定。又甲○○
    於(1)94年間因詐欺、竊盜案件，經本院以94年度簡字第5991
    號各判處有期徒刑4 月、6 月，應執行有期徒刑8 月確定；
    (2)再於同年間因施用第一級毒品及第二級毒品案件，經本院
    以95年度訴字第286 號各判處有期徒刑10月、4 月，應執行
    有期徒刑1 年確定；(3)復於95年間因贓物案件，經本院以95
    年度訴字第864 號判處有期徒刑3 月確定；(4)另於95年間因
    竊盜案件，經本院以95年度易字第886 號判處有期徒刑10月
    確定。上開(2)(3)(4)案經本院以96年度聲減字第2169號裁定各
    罪均減其刑期二分之一，並定應執行有期徒刑10月確定，並
    與(1)案接續執行，嗣於96年9 月22日因縮短刑期及減刑執行
    完畢。
二、詎甲○○仍不知戒除毒癮，竟於上開觀察勒戒、強制戒治執
    行完畢後5 年內，分別基於施用第一級毒品海洛因及第二級
    毒品甲基安非他命之犯意，先於98年2 月19日12時許，在其
    位於臺北縣板橋市○○街84巷100 弄8 號住處內，將海洛因
    摻水置入針筒內，以注射之方式施用第一級毒品海洛因1 次
    ；再於上開時、地施用完海洛因後，另以不詳方式，施用第
    二級毒品甲基安非他命1 次。嗣於98年2 月20日23時20分許
    ，在臺北縣樹林市○○街與博愛一街口為警查獲，並扣得含
    有海洛因成分之殘渣袋1 個。
三、案經臺北縣政府警察局樹林分局報告臺灣板橋地方法院檢察
    署檢察官偵查起訴。
    理  由
一、本案被告甲○○所犯為死刑、無期徒刑或最輕本刑為3 年以
    上有期徒刑以外之罪，其於準備程序中就被訴事實為有罪之
    陳述，經法官告知簡式審判程序之旨，並聽取公訴人之意見
    後，依刑事訴訟法第273 條之1 第1 項規定，裁定由受命法
    官獨任進行簡式審判程序，合先敘明。
二、上開事實，業據被告甲○○於本院審理時坦承不諱，且被告
    為警查獲時採尿送驗結果，呈嗎啡（即海洛因水解後之反應
    ）、甲基安非他命之陽性反應，有臺北縣政府警察局樹林分
    局查獲毒品案件尿液檢體監管紀錄表、臺灣檢驗科技股份有
    限公司98年3 月18日UL/2009/30138 號濫用藥物檢驗報告1
    紙在卷可證。又有含白色乾漬殘渣袋1 個扣案可證，且該扣
    案物，經送交通部民用航空局航空醫務中心鑑驗結果含第一
    級毒品海洛因成分，有該局航空醫務中心98年5 月27日航藥
    鑑字第0982603 號毒品鑑定書1 紙在卷可佐（見本院卷第49
    頁）。上述鑑驗結果，均係檢驗機關本於專業知識及以精密
    儀器或科學檢驗方法所得之結論，自可憑信，足見被告自白
    與事實相符，堪以採信。再查被告前於93年間因施用毒品案
    件，經本院以93年度毒聲字第1041號裁定送觀察、勒戒，因
    認有繼續施用毒品傾向，再由本院以93年度毒聲字第1648號
    裁定令入戒治處所施以強制戒治，因其成效經評定為合格，
    而於94年5 月19日停止處分出所，並經臺灣板橋地方法院檢
    察署檢察官於94年6 月6 日以94年度戒毒偵字第209 號為不
    起訴處分確定，此有臺灣板橋地方法院檢察署刑案資料查註
    紀錄表及臺灣高等法院被告前案紀錄表各1 份在卷可參。從
    而，本件事證明確，被告經觀察勒戒、強制戒治執行完畢釋
    放後，5 年內再犯本件施用毒品之犯行堪予認定。
三、查海洛因及甲基安非他命分屬毒品危害防制條例第2 條第2
    項第1 款、第2 款所稱之第一級、第二級毒品，均不得持有
    、施用，被告竟持以施用，核其所為，係犯同條例第10條第
    1 項之施用第一級毒品罪及同條例第2 項之施用第二級毒品
    罪。其施用前持有海洛因及甲基安非他命之低度行為，應為
    施用之高度行為所吸收，均不另論罪。查被告前於(1)94年間
    因詐欺、竊盜案件，經本院以94年度簡字第5991號各判處有
    期徒刑4 月、6 月，應執行有期徒刑8 月確定；(2)再於同年
    間因施用第一級毒品及第二級毒品案件，經本院以95年度訴
    字第286 號各判處有期徒刑10月、4 月，應執行有期徒刑1
    年確定；(3)復於95年間因贓物案件，經本院以95年度訴字第
    864 號判處有期徒刑3 月確定；(4)另於95年間因竊盜案件，
    經本院以95年度易字第886 號判處有期徒刑10月確定。上開
    (2)(3)(4)案經本院以96年度聲減字第2169號裁定各罪均減其刑
    期二分之一，並定應執行有期徒刑10月確定，並與(1)案接續
    執行，嗣於96年9 月22日因縮短刑期及減刑執行完畢，有臺
    灣板橋地方法院檢察署刑案資料查註紀錄表及臺灣高等法院
    被告前案紀錄表各1 份在卷可按，其受有期徒刑之執行完畢
    後，5 年之內故意再犯有期徒刑以上之上述2 罪，皆為累犯
    ，均應依刑法第47條第1 項之規定加重其刑。其所犯上述2
    罪，犯意各別，行為互異，應予分別論罪，合併處罰。爰審
    酌被告經觀察勒戒、強制戒治後，仍未能戒除毒癮，顯見其
    無戒毒悔改之意，惟念其施用毒品之次數各僅1 次、犯罪後
    坦認犯行，態度尚可等一切情狀，分別量處如主文所示之刑
    ，並定其應執行刑。扣案之含白色乾漬之殘渣袋1 個，含第
    一級毒品海洛因成分，已如前述，與其包裝袋因沾有海洛因
    成分，無法完全析離，應併予依毒品危害防制條例第18條第
    1 項前段規定沒收銷燬之。
據上論斷，應依刑事訴訟法第273 條之1 第1 項、第299 條第1
項前段，毒品危害防制條例第10條第1 項、第2 項、第18條第1
項前段，刑法第11條、第47條第1 項、第51條第5 款，判決如主
文。
本案經檢察官連思藩到庭執行職務
中    華    民    國    98    年    6     月    19    日
                  刑事第十四庭  法  官  陳海寧
以上正本證明與原本無異。
如不服本判決，應於收受本判決送達後10日內，向本院提出上訴
書狀，其未敘述上訴理由者，並得於提起上訴後10日內向本院補
提理由書狀（均須按他造當事人之人數附繕本）「切勿逕送上級
法院」。
                                書記官  潘佳欣
中    華    民    國    98    年    6     月    19    日
附錄本案論罪科刑法條
毒品危害防制條例第10條
施用第一級毒品者，處 6 月以上 5 年以下有期徒刑。
施用第二級毒品者，處 3 年以下有期徒刑。


司法院資訊處製作；財團法人民間司法改革基金會備份。
